【裁判字號】    97,易,762
【裁判日期】    970630
【裁判案由】    竊盜
【裁判全文】
臺灣臺中地方法院刑事判決               97年度易字第762號
公  訴  人  臺灣臺中地方法院檢察署檢察官
被      告  甲○○
                    國民
                    （
上列被告因竊盜案件，經檢察官提起公訴（九十六年度偵字第二
三八九一號），被告於本院行準備程序時就被訴事實為有罪之陳
述，經聽取當事人意見後，由本院裁定進行簡式審判程序，判決
如下：
    主    文
甲○○竊盜，累犯，處有期徒刑月，如易科罰金，以新臺幣壹
仟元折算壹日。
    犯罪事實
一、甲○○曾因竊盜案件，經本院以八十九年度易字第一一九號
    判處有期徒刑七月確定，又因贓物案件，經臺灣南投地方法
    院以八十九年度投刑簡字第三九八號判處有期徒刑六月確定
    ；另又因竊盜案件，經本院以九十年度易字第二八七七號判
    處有期徒刑八月確定，復因施用毒品案件，經本院以九十年
    度易字第三八六三號判處有期徒刑一年確定，上開本院九十
    年度易字第二八七七號竊盜罪、九十年度易字第三八六三號
    施用毒品罪復經本院裁定應執行刑有期徒刑一年七月確定，
    並與前開本院八十九年度易字第一一九號、臺灣南投地方法
    院八十九年度投刑簡字第三九八號接續執行，於民國九十三
    年十一月十九日因縮短刑期假釋出監，其保護管束期間至九
    十四年一月三十一日止未經撤銷而視為已執行完畢。詎仍不
    知悔改，於九十六年九月十五日下午五時許，在臺中市○區
    ○○○路三六八巷九號前，徒手竊取不詳之人所放置之腳踏
    車一輛。得手後，作為供己代步之交通工具。嗣於九十六年
    九月二十六日下午六時二十分許，為警在臺中市○區○○路
    與振興路口查獲，並扣得上開腳踏車一輛。
二、案經臺中市警察局第三分局報請臺灣臺中地方法院檢察署檢
    察官偵查起訴。
    理    由
一、本件被告甲○○所犯為死刑、無期徒刑、最輕本刑為三年以
    上有期徒刑以外之罪，且非高等法院管轄第一審之案件，經
    本院行準備程序時，被告就被訴事實為有罪之陳述後，復經
    本院裁定行簡式審判程序，是其證據之調查，自不受刑事訴
    訟法第一百五十九條第一項、第一百六十一條之二、第一百
    六十一條之三、第一百六十三條之一及第一百六十四條至第
    一百七十條規定之限制，刑事訴訟法第二百七十三條之一第
    一項、第二百七十九條第二項前段、第二百七十三條之二分
    別定有明文，合先敘明。
二、訊據被告甲○○就上揭犯罪事實，已於本院準備程序及審理
    時坦承不諱，並有臺中市警察局第三分局查訪紀錄表四份、
    扣押筆錄、扣押物品目錄表、查獲現場圖各一份、腳踏車之
    照片二張及公告照片二張附卷可稽，復有尚無法查明被害人
    而無法發還之上開腳踏車一輛扣案可資佐證，足見被告自白
    與事實相符，堪以採信。從而，本件事證明確，被告竊盜之
    犯行已堪認定，應依法論科。
三、核被告所為，係犯刑法第三百二十條第一項之竊盜罪。又被
    告曾因竊盜案件，經本院以八十九年度易字第一一九號判處
    有期徒刑七月確定，又因贓物案件，經臺灣南投地方法院以
    八十九年度投刑簡字第三九八號判處有期徒刑六月確定；另
    又因竊盜案件，經本院以九十年度易字第二八七七號判處有
    期徒刑八月確定，復因施用毒品案件，經本院以九十年度易
    字第三八六三號判處有期徒刑一年確定，上開本院九十年度
    易字第二八七七號竊盜罪、九十年度易字第三八六三號施用
    毒品罪復經本院裁定應執行刑有期徒刑一年七月確定，並與
    前開本院八十九年度易字第一一九號、臺灣南投地方法院八
    十九年度投刑簡字第三九八號接續執行，於九十三年十一月
    十九日因縮短刑期假釋出監，其保護管束期間至九十四年一
    月三十一日止未經撤銷而視為已執行完畢等情，有臺灣臺中
    地方法院檢察署刑案資料查註紀錄表及臺灣高等法院被告前
    案紀錄表各一份在卷可憑，被告前受有期徒刑之執行完畢後
    ，五年以內故意再犯本件有期徒刑以上之罪，為累犯，應依
    刑法第四十七條第一項之規定，加重其刑。爰審酌被告已有
    多次竊盜前科，素行不佳，復因欠缺車輛代步即恣意竊取他
    人之物品，行為殊無足取；而被告於本院審理期間經傳喚、
    拘提，均無正當理由拒不到庭，嗣經發布通緝後始為警緝獲
    到案，犯後態度尚非允當；惟念及其於本院審理中已坦認犯
    行，並斟酌該腳踏車之價值（由其廠牌ROCKLINE觀之，尚非
    極大、有名之廠牌）等一切情狀，量處如主文所示之刑，並
    諭知易科罰金之折算標準，以示懲儆。至扣案之上開腳踏車
    一輛，為被告所竊得之贓物，非屬被告所有，自不得宣告沒
    收，附此敘明。
據上論斷，應依刑事訴訟法第二百七十三條之一第一項、第二百
九十九條第一項前段，刑法第三百二十條第一項、第四十七條第
一項、第四十一條第一項前段，刑法施行法第一條之一，判決如
主文。
本案經檢察官林忠義到庭執行職務。
中    華    民    國    97    年     6    月    30    日
                  刑事第四庭    法  官  林學晴
以上正本證明與原本無異。
如不服本判決，得於判決送達之日起十日內，以書狀敘述理由，
向本庭提出上訴（須附繕本）。
上訴書狀如未敘述理由，應於上訴期間屆滿後二十日內補提理由
書於本院。
                                書記官  賴淵瀛
中    華    民    國    97    年    6    月     30    日
附錄本案論罪法條全文：
中華民國刑法第三百二十條第一項
意圖為自己或第三人不法之所有，而竊取他人之動產者，為竊盜
罪，處五年以下有期徒刑、拘役或五百元以下罰金。


司法院資訊處製作；財團法人民間司法改革基金會備份。
